# 租赁的期间

提问人：李李QQ 时间：2020-01-05 17:28:09
请教陈老师及各位老师：
最近财务部准则委员会发布了实务解答1-67个问题
67 号
问：根据《企业会计准则第 21 号——租赁》（财会[2018]35号），某租赁合同约定，初始租赁期为 1 年，如有一方撤销租赁将支付重大罚金； 1 年期满后，经双方同意可再延长 2 年，如有一方不同意将不再续期，没有罚金且预计对交易双方带来的经济损失不重大。上述情形下，租赁期应如何确定？
答：根据租赁准则第十五条，租赁期是指承租人有权使用租赁资产且不可撤销的期间，包括合理确定承租人将行使续租选择权的期间和不行使终止租赁选择权的期间。 按照上述租赁合同约定，自租赁期开始日的第 1 年有强制的权利和义务，是不可撤销期间。如果承租人和出租人双方均有权在未经另一方许可的情况下终止租赁，且罚款金额、预计对交易双方带来的经济损失不重大，则该租赁不再可强制执行。按照上述租赁合同约定，此后 2 年的延长期中，承租人和出租人均可单方面选择不续约而无需支付任何罚金且预计对交易双方带来的经济损失不重大，该租赁不再可强制执行，因此 2 年的延长期并非不可撤销期间。 因此，该租赁合同在初始确认时的租赁期应确定为 1年。
请教陈老师及各位老师，最近ifric最新议程里面有一个案例，也是包含了续约选择权，ifric的分析将租赁期包含了一年的续约选择权，是不是可以这样理解，租赁期的判断主要是考虑 1 是合同约定，如果存在续约选择权的时候不仅仅要考虑惩罚性的损失还要考虑经济性的损失（比如转产，搬运设备等）。委员会说的经济损失不重大应该是广义的不重大，不仅仅是惩罚性的还包括经济性的

回答人：chenyiwei
可以这样理解，即判断租赁是否“不可撤销”时，除了考虑提前解约的违约金以外，也要考虑对本企业和对方的经济性损害，以确定是否双方是否均不存在重大的解约的经济动因。